# 该情况是新设还是非同一控制下合并

提问人：fengzhibo1124 时间：2016-09-01 15:39:12
A公司系张三、李四于 2015 年 2 月份设立，张51%，李49%。截止 2016 年 2 月，A公司尚未收到两个股东的首次注资款。 3 月 1 日，我公司与张、李商议平价对A增资扩股，于 3 月 31 日，三方按最新的出资额完成出资且办理了工商手续。问该事项是新设还是非同一控制下合并？

回答人：chenyiwei
看A公司在你公司出资之前，是否已经通过借款等资金来源获得经营所需资金，并开展了经营活动。如果是，则在购买日，A构成“业务”，应按非同一控制下取得的子公司进行披露；反之，A是没有业务的空壳，可以披露为新设子公司。